臺灣彰化地方法院刑事判決　　　　　　　94年度訴字第1384號
公　訴　人　臺灣彰化地方法院檢察署檢察官
被　　　告　甲○○
上列被告因違反毒品危害防制條例案件，經檢察官提起公訴（九
十四年度毒偵字第二九七七號），本院認有刑事訴訟法第二百七
十三條之一第一項之情形，而改依簡式審判程序判決如下：
    主  文
甲○○連續施用第一級毒品，累犯，處有期徒刑拾月；又連續施
用第二級毒品，累犯，處有期徒刑柒月。應執行有期徒刑壹年
月。
    事  實
一、甲○○曾因違反毒品危害防制條例案件，經本院以八十九年
    度訴字第一一六五號判決判處有期徒刑八月、六月，應執行
    有期徒刑一年確定，入監執行，於民國（下同）九十二年一
    月十七日縮短刑期執行完畢。又其前因施用毒品案件，經本
    院以八十七年度毒聲字第一一二八號裁定移送觀察、勒戒後
    ，認有繼續施用毒品之傾向，經檢察官聲請，由本院裁定移
    送戒治處所施予強制戒治一年，自八十七年八月二十六日起
    送臺灣雲林戒治所施以強制戒治滿三月後，其成效經評定合
    格，無繼續戒治必要，經本院裁定停止戒治，所餘戒治期間
    付保護管束，迄八十八年八月二十五日保護管束期滿，未經
    撤銷其停止戒治，而視為業已執行期滿，由臺灣彰化地方法
    院檢察署檢察官於八十九年三月三十一日，以九十年度戒毒
    偵字第三０四號為不起訴處分確定；復於九十一年間，又因
    施用毒品案件，經本院以八十九年度毒聲字第五一三二號裁
    定移送戒治處所施予強制戒治一年，自九十年一月十五日起
    送臺灣雲林戒治所施以強制戒治滿三月後，其成效經評定合
    格，無繼續戒治必要，經本院以九十年度毒聲字第二五六九
    號裁定停止戒治，所餘戒治期間付保護管束，迄九十一年一
    月十五日保護管束期滿，未經撤銷其停止戒治，而視為業已
    執行期滿，此部分所犯刑事案件部分，則經本院以八十九年
    度訴字第一一六五號判決判處有期徒刑八月、六月，應執行
    有期徒刑一年確定（業已執行完畢）。詎其仍不知悔改，於
    前開強制戒治執行完畢釋放後五年內，復基於施用第一級毒
    品海洛因之概括犯意，自九十四年五月八日起至同年五月十
    一日二十一時止，在彰化縣員林鎮○○路不詳處所之廟宇旁
    ，以將第一級毒品海洛因摻水置放於注射針筒中，注射於手
    臂之方式，連續施用第一級毒品海洛因多次，平均約每日施
    用一次。另基於施用第二級毒品甲基安非他命之概括犯意，
    自九十四年五月四日起至同年五月十一日某時許止，在彰化
    縣員林鎮員林公園公共廁所內及彰化縣員林鎮○○路不詳處
    所之廟宇旁，以將第二級毒品甲基安非他命置放於鋁箔紙上
    ，外用火加以燒烤使成氣體後吸食之方式，連續施用第二級
    毒品甲基安非他命多次，平均約二天施用一次。嗣於九十四
    年五月十一日十四時四十分許，在彰化縣員林鎮○○里○○
    路○段三一四巷四一弄北安幹二四號電線桿旁之貨櫃屋內，
    為警查獲。
二、案經彰化縣警察局田中分局報請臺灣彰化地方法院檢察署檢
    察官偵查起訴，本院認有刑事訴訟法第二百七十三條之一第
    一項之情形，而改依簡式審判程序審理。
    理  由
一、按除被告所犯為死刑、無期徒刑、最輕本刑為三年以上有期
    徒刑之罪或高等法院管轄第一審案件者外，於刑事訴訟法第
    二百七十三條第一項程序進行中，被告先就被訴事實為有罪
    之陳述時，審判長得告知被告簡式審判程序之旨，並聽取當
    事人、代理人、辯護人及輔佐人之意見後，裁定進行簡式審
    判程序；除簡式審判程序及簡易程序案件外，第一審應行合
    議審判，刑事訴訟法第二百七十三條之一第一項、第二百八
    十四條之一分別定有明文。本件被告甲○○所犯係死刑、無
    期徒刑、最輕本刑為三年以上有期徒刑或高等法院管轄第一
    審案件以外之罪，並於本院行準備程序時就被訴事實為有罪
    之陳述，本院合議庭依前揭規定，經評議結果，裁定改由受
    命法官獨任行簡式審判程序，先予敘明。
二、上揭事實，業據被告迭於警詢、偵查中及本院行準備程序與
    審理時均坦承不諱，且其於九十四年五月十一日為警查獲時
    所採取之尿液，經送鑑驗結果，確呈甲基安非他命及嗎啡陽
    性反應，此有彰化縣警察局田中分局委託檢驗尿液代號與真
    實姓名對照單及彰化縣衛生局九十四年五月二十三日煙檢字
    第九四二０八七號煙毒尿液檢驗成績書各一紙附卷可稽；復
    參以施用第一級毒品海洛因及第二級毒品甲基安非他命均具
    有成癮性，被告前又已有施用毒品之犯行，有其前案紀錄可
    憑，且經觀察勒戒、強制戒治及刑之執行後，仍再次施用毒
    品，被告顯有難以戒斷，且已成癮之情事，故雖被告於九十
    四年五月十一日為警查獲前四日以外之施用毒品犯行未經採
    尿鑑驗，然依前開說明，亦應認被告之自白確與事實相符，
    洵堪採信。再查，被告曾因施用毒品案件，經本院以八十七
    年度毒聲字第一一二八號裁定移送觀察、勒戒後，認有繼續
    施用毒品之傾向，經檢察官聲請，由本院裁定移送戒治處所
    施予強制戒治一年，自八十七年八月二十六日起送臺灣雲林
    戒治所施以強制戒治滿三月後，其成效經評定合格，無繼續
    戒治必要，復經本院裁定停止戒治，所餘戒治期間付保護管
    束，迄八十八年八月二十五日保護管束期滿，未經撤銷其停
    止戒治，而視為業已執行期滿，由臺灣彰化地方法院檢察署
    檢察官於八十九年三月三十一日，以九十年度戒毒偵字第三
    ０四號為不起訴處分確定；復於九十一年間，又因施用毒品
    案件，經本院以八十九年度毒聲字第五一三二號裁定移送戒
    治處所施予強制戒治一年，自九十年一月十五日起送臺灣雲
    林戒治所施以強制戒治滿三月後，其成效經評定合格，無繼
    續戒治必要，經本院以九十年度毒聲字第二五六九號裁定停
    止戒治，所餘戒治期間付保護管束，迄九十一年一月十五日
    保護管束期滿，未經撤銷其停止戒治，而視為業已執行期滿
    ，此部分所犯刑事案件部分，則經本院以八十九年度訴字第
    一一六五號判決判處有期徒刑八月、六月，應執行有期徒刑
    一年確定（業已執行完畢）等情，有該判決書、臺灣高等法
    院被告全國前案紀錄表及臺灣彰化地方法院檢察署刑案資料
    查註紀錄表在卷足憑，被告顯係於受強制戒治執行完畢釋放
    後，五年內再犯毒品危害防制條例第十條第一、二項之罪，
    依同條例第二十三條第二項規定，應依法論科。綜上所述，
    本件犯罪事證明確，被告前開犯行洵堪認定。
三、核被告甲○○所為，係犯毒品危害防制條例第十條第一項之
    施用第一級毒品罪及同條第二項之施用第二級毒品罪。被告
    為施用毒品而持有第一、二級毒品，其持有之低度行為均應
    為施用之高度行為所吸收，均不另論罪。被告先後多次施用
    第一、二級毒品之犯行，時間均緊接，所犯又分別係構成要
    件相同之罪，顯係各基於概括犯意反覆為之，均為連續犯，
    應分別依刑法第五十六條規定，各以一罪論，並分別加重其
    刑。又查被告係自九十四年五月八日起至同年五月十一日二
    十一時止，連續施用第一級毒品海洛因多次；及於九十四年
    五月四日起至同年五月十一日某時許止，連續施用第二級毒
    品甲基安非他命多次，而公訴人僅就被告於九十四年五月十
    一日十四時四十分許前二、三日間，連續施用第一級毒品海
    洛因二至三次；及於九十四年五月四日十五時起至同年五月
    十一日十四時四十分許前二、三日內某時止，施用第二級毒
    品甲基安非他命多次之犯行提起公訴，該未經起訴之部分，
    與檢察官已提起公訴之部分，因被告均係基於概括犯意而為
    之，分別具有連續犯之裁判上一罪關係，其一部起訴之效力
    及於全部，故本院自得併予審究，併此敘明。又其所犯上開
    二罪，犯意各別，行為互殊，且犯罪構成要件亦不同，應予
    分論併罰。復查被告曾因違反毒品危害防制條例案件，經本
    院以八十九年度訴字第一一六五號判決判處有期徒刑八月、
    六月，應執行有期徒刑一年確定，入監執行，於九十二年一
    月十七日縮短刑期執行完畢等情，有臺灣彰化地方法院檢察
    署刑案資料查註紀錄表及臺灣高等法院被告全國前案紀錄表
    等件在卷可參，被告於受有期徒刑之執行完畢後，五年內再
    犯有期徒刑以上之罪，為累犯，應依刑法第四十七條規定，
    分別加重其刑，並均依法遞加重之。爰審酌被告前曾有施用
    毒品犯行，經送觀察勒戒、強制戒治執行完畢釋放後，猶不
    知悔改，再施用毒品不輟，不僅戕害自身健康，更辜負國家
    將之視為病人，並施以長時間之戒治處遇之苦心，惟其對他
    人權益之侵害仍屬有限，於本院行準備程序與審理時均已坦
    承犯行，暨其犯罪動機、目的、手段、施用之次數、期間及
    其智識程度、生活狀況等一切情狀，分別量處如主文所示之
    刑，並定應執行刑。
據上論斷，應依刑事訴訟法第二百七十三條之一第一項、第二百
九十九條第一項前段，毒品危害防制條例第十條第一項、第二項
、第二十三條第二項，刑法第十一條前段、第五十六條、第四十
七條、第五十一條第一項第五款，判決如主文。
本案經檢察官洪英丰到庭執行職務。
中　　華　　民　　國　　94　　年　　10　　月　　31　　日
                  刑事第一庭          法  官  簡璽容
以上正本證明與原本無異。
如不服本判決，應於判決送達後十日內向本院提出上訴狀 (須附
繕本)。
中　　華　　民　　國　　94　　年　　11　　月　　 1　　日
                                      書記官  王惠嬌
毒品危害防制條例第10條
施用第一級毒品者，處6 月以上5 年以下有期徒刑。
施用第二級毒品者，處3 年以下有期徒刑。
